臺灣臺北地方法院刑事判決　　　　　　96年度交簡上字第87號
　　上　訴　人　臺灣臺北地方法院檢察署檢察官
　　被　　　告　甲○○
上列上訴人因被告甲○○公共危險案件，不服本院新店簡易庭中
華民國九十六年二月十五日九十五年度店交簡字第四九五號第一
審刑事簡易判決（聲請簡易判決案號：臺灣臺北地方法院檢察署
九十五年度偵字第一七一三八號），提起上訴，本院管轄第二審
之合議庭判決如下：
    主  文
上訴駁回。
    事  實
一、甲○○明知服用酒類不能安全駕駛動力交通工具者，不得駕
    駛，且明知其於民國九十五年七月二十七日凌晨二時許在臺
    北縣永和市○○路某不詳店名之海產店飲酒後，已達酒醉不
    能安全駕駛動力交通工具之程度，猶在飲酒後，於同日凌晨
    三時五分許，駕駛車牌號碼ＬＣ－九七九九號自用小客車，
    行經臺北市○○○路○段二○○號前，為警攔檢查獲，並施
    以酒精濃度測試，測得其呼氣所含酒精濃度值達每公升○點
    九三毫克，而查悉上情。
二、案經臺北市政府警察局文山第二分局報告臺灣臺北地方法院
    檢察署檢察官偵查而聲請以簡易判決處刑。
    理  由
一、上開事實，業據被告於警詢、偵查及本院審理中坦承不諱，
    並有酒精濃度呼氣測試單、測試觀察紀錄表、舉發違反道路
    交通管理事件通知單等件附卷可稽；且按人於飲酒後，若以
    呼氣酒精濃度測試器測得之呼氣濃度達到每公升○點五毫克
    時，反應較慢，感覺減低，將影響駕駛；達到每公升○點七
    五毫克時，思考與個性行為均會改變等情，業經行政院國軍
    退除役官兵輔導委員會臺北榮民總醫院八十八年八月五日（
    八八）北總內字第二六八六八號函敘甚明，本件被告於接受
    酒精濃度值呼氣測試時，其測試值達每公升○‧九三毫克，
    依上開說明，顯已達不能安全駕駛動力交通工具而駕駛之狀
    態，是本件事證明確，被告犯行堪以認定。
二、核被告所為，係犯刑法第一百八十五條之三之服用酒類不能
    安全駕駛動力交通工具而駕駛之公共危險罪。原審以前述證
    據認定被告犯刑法第一百八十五條之三之公共危險罪，並審
    酌被告於同年間亦因酒後駕車違反刑法第一百八十五條之三
    之案件，經臺灣臺北地方法院檢察署於九十五年十月十八日
    偵查終結，聲請簡易判決處刑（嗣經本院臺北簡易庭以九十
    五年度北交簡字第三一四九號判決罰金新臺幣五萬五千元確
    定），仍不能約束自我而再三酒後駕車之犯罪動機及目的、
    其經測得之呼氣酒精濃度高達每公升○點九三毫克而駕車之
    行為、對他人及自己生命安全所生之嚴重危險性，及其犯罪
    後坦承犯行之態度等一切情狀，援引刑事訴訟法第四百四十
    九條第一項前段、第三項、第四百五十四條第二項、刑法第
    一百八十五條之三、第四十七條第一項、第四十一條第一項
    前段，判決被告拘役五十日，如易科罰金以新臺幣一千元折
    算一日，並嗣以原判決原本及正本之事實及理由欄關於引用
    法條部分，贅引「刑法... 第四十七條第一項」及漏載「刑
    法施行法第一條之一第一項、第二項但書」文字，而予以裁
    定更正（見卷附原審九十六年二月十五日簡易判決、九十六
    年四月二十日裁定），其認事用法並無違誤，量刑亦屬妥適
    。公訴人上訴意旨以原判決漏引刑法施行法第一條之一第一
    項及同條第二條規定，及贅引刑法第四十七條第一項為由，
    提起本件上訴，請求撤銷原判決而更為適法之判決，惟查如
    前述原審業依職權更正原判決，上訴人即公訴人仍指摘原審
    判決不當，請求撤銷改判，其上訴非有理由，應予駁回。
據上論斷，應依刑事訴訟法第四百五十五條之一第一項、第三項
、第三百六十八條，判決如主文。
本案經檢察官張友寧到庭執行職務
中　　華　　民　　國　九十六　年　　六　　月　 十八 　日
                  刑事第八庭審判長法  官  陳  德  民
                                  法  官  陳  芃  宇
                                  法  官  孫  曉  青
本判決不得上訴。
上正本證明與原本無異。
                                  書記官  郭  錦  賢
中　　華　　民　　國　九十六　年　　六　　月　 十八 　日
附錄本案論罪科刑法條全文
中華民國刑法第一百八十五條之三
服用毒品、麻醉藥品、酒類或其他相類之物，不能安全駕駛動力
交通工具而駕駛者，處一年以下有期徒刑、拘役或三萬元以下罰
金。
